# 国债资金技改项目专项审计

提问人：ljbn_robo 时间：2011-07-17 20:54:56
请教各位大侠：国债资金技改项目专项审计需要收集被审计单位的哪些资料，我们使用的审计报告应该采用哪种模板呢？
如果哪位有模板，能否共享一下呢，谢谢！

回答人：chenyiwei
这类业务应使用 1601 号审计准则所指的特殊编制基础财务报表审计报告，以项目相关资产、负债和收支项目为会计主体编制的报表。 鉴于属于专项审计，建议仔细阅读相关的财政资金管理规定，明确相关被审计信息的首要使用者及其特定的信息需求，在此基础上草拟后附的报表和编制基础说明、其他相关注释等。对于这类专项审计的思路和注意点，我以前在本版面上有一个一般性的表述，你可以搜索一下。